【裁判字號】    96,上更(二),739
【裁判日期】    970319
【裁判案由】    毒品危害防制條例
【裁判全文】
臺灣高等法院刑事判決             96年度上更(二)字第739號
上  訴  人  臺灣士林地方法院檢察署檢察官
上  訴  人
即  被  告  乙○○
                    （另案於臺灣龍潭女子監獄執行中）
被      告  甲○○
共      同
選任辯護人  梁水源律師
上列上訴人因被告違反毒品危害防制條例案件，不服臺灣士林地
方法院92年度重訴字第9 號，中華民國92年11月13日第一審判決
（起訴案號：臺灣士林地方法院檢察署91年度偵字第4384號），
提起上訴，經判決後，由最高法院第二次發回更審，本院判決如
下：
    主  文
原判決關於乙○○意圖販賣而持有第二級毒品及定應執行刑部分
均撤銷。
乙○○連續販賣第二級毒品，處有期徒刑捌年；扣案第二級毒品
安非他命捌袋（毛重計陸貳貳玖公克）沒收銷燬之，包裝袋捌只
、磅秤貳個均沒收。
其他上訴駁回。
    事  實
一、乙○○意圖營利，並基於概括犯意，先後於民國89年10月間
    、90年3月中旬及90年3月30日，連續三次以新臺幣（下同）
    1百萬元至2百萬元不等之代價，向綽號「老闆」之不詳年籍
    成年男子販入第二級毒品安非他命（下稱安非他命），並分
    別藏放於臺北縣新店市○○路20號、臺北縣汐止市○○○路
    199號7樓及臺北縣新店市○○路20號5 樓等處，伺機販賣他
    人。經警於90年3 月30日17時30分許，在乙○○停放於臺北
    縣新店市○○路20號旁GW1381號自小客車扣得供販賣用之安
    非他命5 袋（毛重分別為1018公克、1013公克、1021公克、
    1034公克、1005公克；起訴書誤載在臺北縣新店市○○路20
    號5樓扣得）；再於臺北縣新店市○○路20號5樓乙○○之母
    住處，扣得供販賣用之安非他命1 袋（毛重75公克）、安非
    他命1袋（毛重90公克）、供販賣安非他命所用之磅秤1個及
    筆記等物。又於同日19時許，在臺北縣汐止市○○○路199
    號7 樓住處，扣得供販賣之安非他命1袋（毛重973公克）、
    供販賣安非他命所用之磅秤1個及筆記3張、吸食器具等物。
二、案經法務部調查局中部地區機動工作組（下稱調查局）移送
    臺灣臺中地方法院檢察署，呈請臺灣高等法院檢察署檢察長
    核轉臺灣士林地方法院檢察署檢察官偵查起訴。
    理  由
一、依大法官會議釋字第582 號解釋意旨，共同被告於被告案件
    中係屬證人，法院應踐行人證之法定調查程序，始具有證據
    能力；而共同被告於被告案件中之警詢、偵查中陳述，因被
    告無從為詰問，致有礙被告之對質詰問權，應無證據能力。
    再法院就被告之案件對其他共同被告或與被告有共犯關係之
    人調查，均應依人證之調查程序傳喚該共同被告或共犯到場
    ，命其立於證人之地位而為陳述，並通知被告，使被告有與
    之對質及詰問其現在與先前陳述之瑕疵的機會，以確保其對
    質詰問權，並藉以發現實體真實（最高法院94年度臺上字第
    1776號判決意旨參照）。依上開大法官會議解釋及最高法院
    判決意旨，法院如於共同被告以證人身分到庭陳述，訊問被
    告對共同被告之審判外陳述有何意見，並准許被告對於共同
    被告當庭及先前陳述進行詰問，即已賦予被告對於共同被告
    對質詰問機會，此時共同被告於審判外陳述之瑕疵，應已治
    癒，而具有證據能力。查共同被告即被告甲○○於調查局及
    偵查中本於被告身分所供，業於原審以證人身分到庭陳述，
    並經被告乙○○之辯護人當庭交互詰問，有筆錄在卷可考，
    則共同被告甲○○於調查局、偵查中所供，對於被告乙○○
    應有證據能力。
二、訊據上訴人即被告乙○○否認有販賣安非他命犯行，辯稱：
    扣案安非他命係辛勝發向我借款1 百萬元，暫時放在我住處
    ，言明一月內未取回，即抵償1百萬元等語。經查：
（一）警員於90年3 月30日17時30分許，在被告乙○○停放於臺
      北縣新店市○○路20號旁，GW1381號自小客車扣得安非他
      命5袋（毛重分別為1018公克、1013公克、1021公克、103
      4公克、1005公克）。再於臺北縣新店市○○路20號5樓被
      告乙○○之母住處，扣得安非他命1 袋（毛重75公克）、
      安非他命1袋（毛重90公克）、磅秤1個及筆記等物；又於
      臺北縣汐止市○○○路199號7樓住處，扣得安非他命1 袋
      （毛重973公克）、磅秤1個及筆記3 張、吸食器具等物，
      業據被告乙○○於調查局及偵查中坦承不諱，復有搜索及
      扣押筆錄、扣押物品清單、照片在卷可考。而扣案之白色
      晶體經送法務部調查局檢驗結果，確為第二級毒品安非他
      命，有法務部調查局90年5月25日（90）陸（一）字第901
      33648 號檢驗通知書在卷可稽（見偵字第4384號卷第71頁
      ）。此部分事實堪以認定。
（二）被告乙○○於調查局坦承：證物編號壹之一至六、壹之十
      一等安非他命毒品係我以2 百萬元向綽號「老闆」的男子
      所購買，其中編號壹之一至五係90年3 月30日上午6、7時
      間，由綽號老闆的左右手（小弟）「阿順仔」的男子，在
      臺北縣板橋市○○路附近交付給我，準備日後轉賣他人。
      證物編號壹之七、八、九安非他命毒品，是89年10月間「
      老闆」的同夥蔡朝宗所寄放的，證物編號壹之十安非他命
      毒品，是我於90年3月中旬間以5萬餘元向綽號「馬仔」購
      買作為自己吸食之用。「老闆」、阿順仔、馬仔之真實身
      分我不清楚，我僅知老闆係高雄人，行動電話為00000000
      00，傳呼號碼為00-0000000密碼139或197，阿順仔係臺南
      人行動電話為0000-000000，傳呼號碼為0000-000000，馬
      仔係南投人目前住在彰化縣員林鎮行動電話為0000-00000
      0，傳呼號碼為0000-000000。我於89年8 月至10月間以每
      個月30萬元受雇於「老闆」，擔任管理位於臺北市市○○
      道附近的毒品倉庫工作，89年10月間，即開始自籌經費向
      「老闆」購買毒品，再販賣給其他人，每次以1百萬元至2
      百萬元向「老闆」進貨，再分裝後販賣給他人。證物編號
      拾（筆記）為我受僱於老闆時，毒品進出倉庫之紀錄，證
      物編號柒之一、二該兩磅秤確係我所有，作為買進毒品及
      轉售他人分裝秤重所用。證物編號捌夾鍊袋係作為分裝毒
      品之用，證物編號玖吸食器則是我吸食毒品之用等語（見
      偵字第6078號卷8至11頁）。及至偵查中供稱：GW-1381號
      為我的自小客車，在達觀路20號樓下，扣押物品清單編號
      1 所列毒品係在我車上查獲無誤。我向老闆進貨，由他小
      弟「阿順」在板橋重慶路交給我，因該老闆僱用我於89年
      6 月至11月幫他在汐止伯爵山莊看倉庫，盤點安非他命，
      ……先後於90年3 月30日及31日向他拿貨，我分別存放在
      新店市○○路20號5樓及汐止市○○○路199號7 樓。賣安
      非他命每1 公克約700、800元，依市價、純度計算單價，
      粉的色澤不好看的市價就只有400 元左右等語（見91年度
      偵字第4384號卷第21、22頁）。被告乙○○於調查局及偵
      查中明確坦承向綽號「老闆」男子販入安非他命，係意圖
      供販賣之用，核與被告甲○○於調查局供稱：據我了解，
      乙○○所擁有之毒品，係自她「老闆」購買，經分裝後販
      賣給他人等語（見90年度偵字第6078號卷第14頁）相符，
      復有安非他命8 袋（毛重計6229公克）、磅秤2個、筆記4
      張等物扣案可考；且扣案之安非他命數量達8 包，毛重計
      6229公克，數量龐大，被告乙○○復備置供秤量毒品之磅
      秤2 個，顯見被告乙○○係意圖販賣而販入扣案之安非他
      命無疑。
（三）被告乙○○於調查局及偵查中均坦承係意圖供販賣而販入
      扣案安非他命。雖被告乙○○於偵查中另供稱：該些貨係
      老闆須錢週轉向我借1百萬元，將價值2百萬元之貨先放我
      處，言明若1個月內未贖回，以該貨抵1百萬元，任我處理
      ，我打算若老闆未贖回，擬將貨轉賣給范秀糧，但未賣即
      被查獲等語（見91年度偵字第4384號第69頁）；及至原審
      亦供稱：扣案之安非他命係「老闆辛勝發」需錢週轉向我
      借1百萬元，乃將價值2百萬元之貨先放我這裏，言明若1
      個月內未贖回，則以該貨抵1 百萬元，任我處理等語（見
      原審卷第34至57頁）；迨至本院前審則供稱：安非他命都
      是辛勝發的，辛勝發到臺北以後，都會帶安非他命寄放在
      我那裡，然後辛勝發就會提供安非他命給我施用，但我也
      會跟辛勝發購買毒品，被查獲以後，我怕辛勝發跟我要回
      毒品，我才要進去關等語（見本院上訴卷第102 頁）。查
      被告乙○○於偵查中、原審及本院上訴審均供稱「老闆」
      為辛勝發。惟於93年3 月26日中國時報報導涉嫌與警察共
      同製造安毒之澎湖縣湖西鄉代會主席辛振勝被拘提羈押，
      並刊登辛振勝照片後，被告乙○○即改稱「老闆」係辛振
      勝，被告乙○○就扣案安非他命之來源，先後所稱不一，
      已難採信。且被告乙○○既能出借辛振勝1 百萬元，二人
      理當相當熟識，豈會將辛振勝誤為「辛勝發」？再證人辛
      振勝於本院前審固證稱：曾至被告乙○○之母位於臺北市
      市○○道之房屋，然否認有向被告乙○○借款1 百萬元及
      交付扣案安非他命之事實，被告乙○○亦未能舉證證明辛
      振勝確有借款1 百萬元，並交付扣案安非他命，益見被告
      乙○○所辯，不足採信。
（四）被告乙○○於調查局自白扣案之安非他命分別係向「老闆
      」購入扣案安非他命，或係「老闆」夥同蔡朝宗寄放，或
      以5萬元向「馬仔」購入供己施用。惟所稱「老闆」為「
      辛勝發」，並寄放扣案安非他命，委非事實，業經查明如
      前。且被告乙○○既已向「老闆」購買大量安非他命，衡
      情自無再向「馬仔」購買之必要；況被告乙○○於調查局
      供稱89年10月以1百萬元至2百萬元不等價錢向「老闆」進
      貨，被告甲○○亦指稱被告乙○○係向「老闆」購入安非
      他命供出賣他人，顯見被告乙○○三次販入扣案安非他命
      ，均係向「老闆」販入至灼。
三、按販賣安非他命為最輕本刑為有期徒刑7 年以上之重罪，政
    府查緝甚嚴，倘無利可圖，應無甘冒被查緝法辦重刑之危險
    ，平白無端販賣他人，被告乙○○既為販賣他人而販入扣案
    安非他命，自有從中賺取買賣差價營利之意圖。事證明確，
    被告乙○○犯行堪以認定。至被告乙○○辯護人雖聲請訊問
    被告甲○○、鑑定扣案毒品於89年間之市價，及調查被告乙
    ○○財產。然被告甲○○業於原審以證人身分作證，並經被
    告乙○○及辯護人交互詰問，陳述明確；其餘聲請，因本件
    被告乙○○販賣安非他命犯行，事證已明，自均無再行調查
    之必要。
四、
（一）按毒品危害防制條例第4 條之販賣罪，並不以販入後復行
      賣出為成立要件，祇須以營利之目的，將毒品予以販入或
      賣出，有一於此，犯罪即告成立，此與同條例第5 條意圖
      販賣而持有毒品罪，其所規定「意圖販賣而持有」，指「
      意圖販賣」而販入以外之原因而持有者（如因他人贈與或
      寄藏而持有，嗣後始意圖販賣而持有），迥然有別（最高
      法院83年度臺非字第184 號、90年度臺上字第7389號判決
      意旨參照）。被告乙○○意圖營利而販入第二級毒品安非
      他命，自已構成販賣罪。
（二）核被告乙○○所為，係犯毒品危害防制條例第4條第2項之
      販賣第二級毒品罪。被告乙○○持有第二級毒品之低度行
      為，應為販賣第二級毒品之高度行為所吸收，不另論罪。
（三）被告乙○○行為後，刑法56條連續犯規定，業於94年1月7
      日修正公布刪除，並於95年7月1日施行，此刪除雖非犯罪
      構成要件之變更，但顯已影響行為人刑罰之法律效果，自
      屬法律有變更，依新法第2條第1項後段規定，比較新、舊
      法結果，應適用舊法以連續犯論處（最高法院95年度第8
      次刑事庭會議決議參照）。被告乙○○先後多次販賣犯行
      ，時間密接，犯罪構成要件相同，顯係基於概括犯意為之
      ，應依修正前刑法第56條連續犯規定論以一罪，並加重其
      刑（惟法定刑死刑及無期徒刑部分依法不得加重，僅就有
      期徒刑部分加重其刑，至刑法第64條、第65條雖於94年2
      月2 日已有修正公布，並於95年7月1日施行，惟刑法第64
      條第1項及第65條第1項關於死刑、無期徒刑加重之規定，
      均未修正，自無新舊法比較適用之問題）。
五、原審對被告乙○○論罪科刑，固非無見。惟（一）被告乙○
    ○所為係成立販賣第二級毒品罪，原審認係成立意圖販賣而
    持有第二級毒品罪，自有未當。被告乙○○上訴，否認有販
    賣第二級毒品犯行，固無理由，惟原判決既有可議，自應由
    本院將原判決關於被告乙○○意圖販賣而持有第二級毒品及
    定應執行刑部分撤銷改判。爰審酌被告乙○○平日素行，犯
    罪之動機、目的、手段、販賣毒品之數量，所生危害非輕，
    犯罪後態度等一切情狀，量處有期徒刑8 年。扣案之安非他
    命8 袋（分別毛重1018公克、1013公克、1021公克、1034公
    克、1005公克、973公克、75公克、90公克，計6229 公克。
    因本件查獲之安非他命8 袋與被告乙○○另案持有第二級毒
    品犯行經警查扣之安非他命3 袋一同送請法務部調查局鑑定
    ，致無法確定本件各袋安非他命淨重及包裝袋重量，爰以扣
    押物品清單上所載毒品毛重為依據）屬查獲之第二級毒品，
    應依毒品危害防制條例第18條第1 項前段規定，不問屬於犯
    人與否，沒收銷燬之；扣案之磅秤2個、包裝袋8只（包裝安
    非他命之包裝袋具有防止甲基安非他命裸露、逸出及潮濕並
    便於攜帶之功用），係供被告乙○○犯本件販賣第二級毒品
    所用之物，應依毒品危害防制條例第19條第1 項規定，宣告
    沒收。另扣案筆記4 張，並無證據證明係被告乙○○販賣毒
    品所用之物，自不予宣告沒收。
六、公訴意旨另以：被告乙○○基於概括犯意，自89年10月間起
    至90年1、2月間止，在不詳地點，連續多次，依安非他命成
    色及市價不同，以每公斤25萬元至40萬元不等價額，販賣安
    非他命予范秀糧，因認被告乙○○此所為涉有毒品危害防制
    條例第4條第2項之販賣第二級毒品罪嫌。
（一）按犯罪事實應依證據認定之，無證據不得認定犯罪事實；
      又被告或共犯之自白，不得作為有罪判決之唯一證據，仍
      應調查其他必要之證據，以察其是否與事實相符；又不能
      證明被告犯罪者，應諭知無罪之判決，刑事訴訟法第154
      條第1項、第156條第2項及第301條第1 項分別定有明文。
      又檢察官對於起訴之犯罪事實，應負提出證據及說服之實
      質舉證責任，倘其所提出之證據，不足為被告有罪之積極
      證明，或其指出證明之方法，無從說服法院以形成被告有
      罪之心證，基於無罪推定之原則，自應為被告無罪判決之
      諭知（最高法院92年臺上字第128號判例意旨參照）。
（二）被告乙○○於偵查中固先後坦承：「賣安非他命給范秀糧
      是從89年10月間開始，每次賣給范秀糧1 公斤或半公斤，
      價錢依市價去年25、26萬元，今年40萬元，從89年10月間
      起至90年1、2月間止，在不詳地點，依安非他命之成色與
      市價不同，以每公斤25萬元到40萬元不等之價額販賣給范
      秀糧。」（見90年度偵字第6078號卷第31、32、82頁）、
      「毒品和范秀糧之間是互相買來買去」（見90年度偵字第
      6078號卷第82頁）、「幫老闆做事時，曾送貨給范秀糧（
      貨送至汐止、內湖一帶），每次1 公斤，次數不記得，平
      均每月送2次」（見91年度偵字第4384號卷第23 頁）。惟
      被告乙○○就自行或幫「老闆」販賣范秀糧安非他命，先
      後所稱不一，復無販賣范秀糧毒品之明確時間、地點及價
      格；范秀糧並始終否認有向被告乙○○購買安非他命之事
      ；且范秀糧亦因意圖販賣而持有第二級毒品罪嫌，業經臺
      灣士林地方法院檢察署90年度偵字第2198號、91年度偵緝
      字第558 號提起公訴，衡情應無再向被告乙○○購買安非
      他命之必要，被告乙○○上開自白，顯無證據證明與事實
      相符。
（三）被告乙○○於調查局先後供稱：「扣案之筆記載90年2月1
      日范秀糧支付我購買毒品費用12萬元，尚欠我22萬元」（
      見90年度偵字第6078號卷第9頁）、「證物編號拾是我89
      年12月8 日至90年2月1日，我與范秀糧交易毒品的筆記（
      見90年度偵字第6078號第9 頁）」；及至原審供稱：查獲
      之交易之安非他命出貨筆記及與秀姐毒品交易筆記3 張為
      我所寫。幫老闆記帳，因老闆北部只認識我，老闆叫我寫
      ；並能明確陳述其中之意義如：「貞啊」、「弟啊」、「
      付了七」、「尚欠十三」、「零點五」、「二點五」、「
      高雄兄５」、「朋友１８」、「打一局」、「昌」是阿昌
      、「珍」是「阿珍」、「總末局九月二十八日收三千」等
      語；迨至本院前審供稱：扣案證物中有內容記載安非他命
      之筆記3 張，是我寫的，因老闆辛振勝當時在講電話，是
      辛振勝叫我紀錄寫的等語（見本院上訴卷第210 頁）。然
      被告乙○○就該筆記內容，係自行販賣或幫「老闆」販賣
      范秀糧毒品所載，先後所稱不一，且被告所稱老闆係辛振
      勝．並幫老闆辛振勝記載販賣毒品之事，業經辛振勝所否
      認；另范秀糧亦否認向被告乙○○購買安非他命，該筆記
      自無從認定被告乙○○有自行販賣范秀糧安非他命依據。
（四）雖被告甲○○於調查局供稱：據我所知乙○○所購買之安
      非他命，每公斤價格為35萬元，販賣對象有綽號「秀姊」
      之女子、「紅猴」之男子，販售予「紅猴」之價格，每兩
      約2萬1千元，販售予秀姐之價格，則不清楚等語。被告甲
      ○○既不知被告曾秀卿販賣毒品之價格，並僅泛稱有賣「
      秀姐」，亦無販賣范秀糧之時間、地點，自不得以被告甲
      ○○於調查局所供，資為不利被告乙○○之依據。
（五）證人范秀糧於本院前審供稱：乙○○住在臺北縣汐止市○
      ○○路199號7樓時，將小孩託乙○○帶，小孩子是由我接
      送的，我去帶小孩子時，乙○○就會提供安非他命給我施
      用，我從小孩子託給乙○○開始，就有到乙○○的家裡施
      用安非他命，一個星期約有去乙○○住處2、3次，一直到
      保母費沒有清楚，是在90年農曆年前就沒有再往來，我沒
      有向被告乙○○購買過安非他命等語（見本院上訴卷93年
      3 月18日準備程序筆錄），核與被告乙○○於本院前審供
      稱：係從88年一直到被警查獲（90年3 月30日）前1、2個
      月為止幫范秀糧帶小孩等語（見本院上訴卷第100頁），
      固有不符。惟范秀糧所稱委由被告乙○○帶小孩期間，被
      告乙○○免費提供安非他命施用，縱不足採信，亦不得據
      以推定被告乙○○必有販賣范秀糧安非他命。
（六）綜上所述，被告乙○○於調查局、偵查中、原審及本院前
      審自白，既無證據證明與事實相符，被告甲○○所供及扣
      案筆記亦不足以證明被告乙○○有販賣范秀糧安非他命。
      公訴人所舉證據，顯不足為被告乙○○販賣范秀糧毒品之
      積極證明；所指出證明之方法，亦無從說服本院以形成被
      告乙○○此部分有罪之心證。基於無罪推定之原則，自應
      為被告乙○○此部分無罪之判決。惟公訴人認此部分與起
      訴論罪部分有連續犯裁判上一罪關係，爰不另為無罪之諭
      知。
七、公訴意旨另以：被告乙○○與甲○○89年10月中旬、90年2
    月間共同販賣第二級毒品安非他命予綽號「紅猴」之高士坤
    、「馬大」及許洪揚，因認被告二人涉有毒品危害防制條例
    第4條第2項之販賣第二級毒品罪嫌。
（一）公訴人認被告甲○○及乙○○涉有此部分犯行，無非以被
      告甲○○及乙○○於調查局自白及證人高士坤證言為論據
      。訊據被告甲○○、乙○○均堅決否認有此部分犯行，並
      辯稱：並無販賣高士坤及許洪揚安非他命，另「馬大」並
      無其人等語。
（二）被告甲○○固於調查局供稱：據我所知乙○○所購買之安
      非他命，每公斤價格為35萬元，販賣對象有綽號「秀姊」
      之女子、「紅猴」之男子，販售予「紅猴」之價格，每兩
      約2萬1千元，販售予秀姐之價格，則不清楚。有幫乙○○
      販賣安非他命予許洪揚（原載資料為「許宏揚」，以下同
      ）、「紅猴」及「馬大」等男子等人約3、4次，價格每公
      克1 千元，綽號紅猴、馬大之男子亦是透過我向乙○○購
      買，再由我送去及收錢，乙○○則不定時給我零用錢數千
      元，及免費提供安非他命供我吸食為酬勞：紅猴持用之手
      機號碼為0000-000000，馬大手機號碼為0000-000000，許
      宏揚手機號碼為0000-000000 等語。嗣於偵查中供稱：我
      都是向乙○○調貨給前述朋友，都是打電話請我調貨，我
      才向乙○○拿安非他命給朋友，我沒有賺錢，賣的錢是轉
      給乙○○等語；及至90年3 月31日偵查中及本院前審亦供
      稱：賣予許宏揚時間在90年2 月間，共賣給他3、4次，每
      次價格1公克1千元，賣給紅猴也是90年2月間，2次，每次
      價格1兩2萬1千元，馬大是在89年10月中旬，共4次，每次
      價格1兩2萬1 千元左右。我都是向乙○○「調貨」給前述
      朋友，都是許宏揚等人打電話請我調貨，我才向乙○○拿
      安非他命給他們，我只是跑腿，沒有賺錢，賣的錢均是轉
      給乙○○等語。又被告乙○○於90年3 月31偵查中供稱：
      甲○○有向我調貨賣給許宏揚、「馬大」及「紅猴」，甲
      ○○是純「跑腿」而已，沒有賺錢，因為向他調貨的，都
      是他的朋友等語；及至91年3月5日偵查中供稱：紅猴、馬
      大他們二人是我（乾）弟弟甲○○的朋友，是他們兩人向
      我弟弟調，東西則是由我這邊出，錢由我收等語。又於91
      年7月8日、92年2 月25日偵查中供稱：我賣過給高士坤、
      「馬大」，甲○○之友人要貨，才向我拿，因拿貨熟了所
      以才認甲○○為乾弟弟。給甲○○的利益是讓甲○○吸不
      必用錢買，不限次數，有時可帶走，1、2公克等語。
（三）依被告乙○○及甲○○上開所稱，被告甲○○朋友需要安
      非他命，乃向被告甲○○調貨，被告甲○○因而再向被告
      乙○○調貨，且被告甲○○供稱並未從中獲利，被告乙○
      ○是否有賺取差價，亦有不明，已不足認定被告甲○○與
      乙○○有意圖營利而販賣安非他命。又證人高士坤於偵查
      中證稱：89年7、8月至12月開始上班後就沒有向乙○○拿
      了，「一星期買一次」，在中山區公司或公司宿舍用，不
      用錢，我只拿一點點等語（見91年度偵字第4384號第39頁
      ），該筆記雖記載高士坤稱「一星期買一次」，然經原審
      於92年8 月14日當庭勘驗偵訊錄音帶，高士坤係陳稱「一
      個禮拜去一次而已」，有勘驗筆錄在卷可稽，證人高士坤
      顯未指證有自被告乙○○及甲○○購買安非他命之事實；
      又證人高士坤於原審證稱：89年7、8月至12月間我沒有向
      乙○○買過毒品，毒品都是甲○○拿給我吃的，每次份量
      約可以吸1、2次，我都沒有付錢等語（見原審卷第124 頁
      ）。另證人許洪揚亦於原審證稱：甲○○是我國中學長，
      未曾施用過安非他命，亦未曾向甲○○及乙○○買過安非
      他命等語（見原審卷第89頁）；證人高士坤及許洪揚均明
      確指證未向被告乙○○、甲○○購買安非他命。而公訴人
      亦始終未能舉證證明綽號「馬大」確有其人。足見被告乙
      ○○及甲○○上開自白並無證據證明與事實相符，自不得
      以之為被告二人有販賣高士坤等安非他命之唯一依據。
（四）綜上所述，公訴人所舉證據，顯不足為被告乙○○、甲○
      ○有此部分販賣安非他命之積極證明；所指出證明之方法
      ，亦無從說服本院以形成被告乙○○及甲○○有罪之心證
      。基於無罪推定原則，自應為被告乙○○及甲○○此部分
      無罪之判決。原審以不能證明被告甲○○犯罪，而為被告
      甲○○無罪之諭知，核無違誤，公訴人上訴，指摘被告甲
      ○○犯罪，為無理由，應予駁回。另因公訴人認被告乙○
      ○此部分與起訴論罪部分有連續犯裁判上一罪關係，爰不
      另為無罪之諭知。
據上論斷，應依刑事訴訟法第368條、第369條第1項前段、第364
條、第299條第1項前段，毒品危害防制條例第4條第2項、第18條
第1項前段、第19條第1項，刑法第2條第1項、第11條前段、修正
前刑法第56條，判決如主文。
本案經檢察官林炳雄到庭執行職務。
中    華    民    國    97    年    3    月    19     日
            刑事第四庭    審判長法  官  沈宜生
                                法  官  周煙平
                                法  官  陳國文
以上正本證明與原本無異。
如不服本判決，應於收受送達後十日內向本院提出上訴書狀，其
未敘述上訴之理由者並得於提起上訴後十日內向本院補提理由書
（均須按他造當事人之人數附繕本）。
                                書記官  楊麗娟
中    華    民    國    97    年    3    月    19     日
附錄：本案論罪科刑法條全文
毒品危害防制條例第4條第2項：
製造、運輸、販賣第一級毒品者，處死刑或無期徒刑；處無期徒
刑者，得併科新臺幣1千萬元以下罰金。
製造、運輸、販賣第二級毒品者，處無期徒刑或7 年以上有期徒
刑，得併科新臺幣7百萬元以下罰金。
製造、運輸、販賣第三級毒品者，處5 年以上有期徒刑，得併科
新臺幣5百萬元以下罰金。製造、運輸、販賣第四級毒品者，處3
年以上10年以下有期徒刑，得併科新臺幣3百萬元以下罰金。
製造、運輸、販賣專供製造或施用毒品之器具者，處1年以上7年
以下有期徒刑，得併科新臺幣1百萬元以下罰金。
前五項之未遂犯罰之。


司法院資訊處製作；財團法人民間司法改革基金會備份。
